臺灣高等法院臺南分院刑事判決
110年度侵上訴字第896號
上  訴  人  臺灣嘉義地方檢察署檢察官
上  訴  人  
即  被  告  00000-000000A（年籍資料、住所均詳卷）
選任辯護人  康文彬律師（法扶律師）
上列上訴人等因被告家暴妨害性自主案件，不服臺灣嘉義地方法
院109年度侵訴字第28號中華民國110年6月11日第一審判決（起
訴案號：臺灣嘉義地方檢察署109年度偵字第5996號），提起上
訴，本院判決如下：
    主  文
上訴駁回。
    犯 罪 事 實
一、00000-000000A（年籍資料詳卷）係00000-000000女子（民
    國00年00月生，年籍資料詳卷，下稱A女）之父親，2人具有
    家庭暴力防治法第3條第3款所定之家庭成員關係，其竟在A
    女上國小1年級約5個月後（100年2月）至剛升國小5年級後
    不數日（103年9月初）這段期間（A女均未滿14歲），分別
    基於強制猥褻之犯意，以每2個禮拜1次之頻率，在嘉義縣住
    處（地址詳卷），趁A女獨自1人在浴室洗澡或在房間內使用
    電腦之際，從後面將A女的手抓住，並以腳夾住A女身體，以
    此方式控制A女後，再以手來回撫摸A女的胸部、下體得逞，
    共計94次（100年2月1日起至103年8月31日止，共計186週，
    以每2週1次計算，共計93次，加計A女於103年9月某日剛上
    國小5年級的最後1次，共計94次）。另00000-000000A就上
    開其中2次強制猥褻行為，即於A女國小2年級、3年級間某日
    ，以及國小4年級、5年級間某日，竟層升為強制性交之犯意
    ，將手指插入A女陰道內，對A女為強制性交行為，共計2次
    。
二、案經嘉義市政府警察局移送臺灣嘉義地方檢察署檢察官偵查
    起訴。　　
    理  由
壹、按因職務或業務知悉或持有性侵害被害人姓名、出生年月日
    、住居所及其他足資識別其身分之資料者，除法律另有規定
    外，應予保密。行政機關、司法機關及軍法機關所製作必須
    公示之文書，不得揭露被害人之姓名、出生年月日、住居所
    及其他足資識別被害人身分之資訊，性侵害犯罪防治法第12
    條第1項、第2項定有明文。依上揭規定，本案判決書於犯罪
    事實欄及理由欄內除被告00000-000000A外，關於被害人A女
    （警詢代號：00000-000000號）之姓名，以A女表示（真實
    姓名、年籍資料均詳卷內代號與真實姓名對照表），合先敘
    明。
貳、有罪部分　　
一、證據能力之說明：　　
  ㈠按被告以外之人於審判外之陳述，雖不符刑事訴訟法第159條
    之1至之4之規定，而經當事人於審判程序同意作為證據，法
    院審酌該言詞陳述或書面陳述作成時之情況，認為適當者，
    亦得為證據，同法第159條之5第1項定有明文。其立法意旨
    在於傳聞證據未經當事人之反對詰問予以核實，原則上係予
    排除，惟若當事人已放棄對原供述人之反對詰問權，於審判
    程序中表明同意該等傳聞證據可作為證據，基於證據資料愈
    豐富，愈有助於真實發見之理念，並尊重當事人對傳聞證據
    之處分權，且強化言詞辯論主義，使訴訟程序進行順暢，此
    時，法院自可承認該傳聞證據之證據能力。查本判決除符合
    刑事訴訟法第159條之4第1、2款傳聞法則例外之證據，無待
    贅述外，以下所引被告以外之人之言詞或書面陳述，雖未符
    同法第159條之1至之4之規定，但經檢察官、被告及辯護人
    於本院準備程序中及審理時均同意有證據能力（本院卷第10
    7至112頁之準備程序筆錄、第168頁之審判筆錄），本院審
    酌該等供述證據之作成及取得之狀況，未見違法或不當取證
    之情事，且為證明被告犯罪事實存否所必要，以之作為證據
    ，認屬適當，復經本院於審判期日就上開證據依法進行調查
    、辯論，依刑事訴訟法第159條之5規定，均具有證據能力。
  ㈡至於其餘資以認定本案犯罪事實之非供述證據，查無實施刑
    事訴訟程序之公務員違法取得之情形，均認有證據能力。
二、訊據被告00000-000000A對於上揭犯罪事實均矢口否認，辯
    稱：我沒有在A女洗澡的時候進去浴室過，A女使用的電腦放
    在我的房間，她在使用時，我基本上都沒有在房間。我沒有
    摸A女的胸部、下體，也沒有用手指插入A女的陰道。A女可
    能是因為我不想讓她去住阿姨家的關係，才會陷害我，我女
    兒對我提出的告訴，我全部都沒有做，我承認我只有很照顧
    她們而已，一定要養她們，照顧她們云云。辯護人則為被告
    辯護稱：⑴從證據層面來看，本案證據主要是A女陳述，關於
    物證，其實沒有什麼物證，頂多有陳舊撕裂傷，但是否可以
    證明這傷是被告造成，並沒有補強效果，其他除了A女供述
    和診斷證明書外，其他都是供述證據，例如A女的姊姊、阿
    姨、姑姑，甚至是社工們的這些說法，畢竟他們都不是直接
    面對犯罪事實的人，所以基本上他們可以陳述的也有限，但
    在整個證據過程裡面，告訴人的供述，如果從證據法則來看
    ，必須要找到真的可以補強她所述是否真實，在訴訟法也有
    要求對於被告有利、不利一律注意，但原審判決在敘明判決
    理由時，認為被告有罪的理由除了認同A女陳述外，主要基
    於D女的到庭證言，提到曾經在吵架時，被告有跟她放話可
    能對女兒怎麼樣，讓法院認為被告怎麼會用這種言詞威脅，
    但D女在審判過程中有陳述其實她講的不是那個意思，但判
    決還是放進去了。⑵再來有關錄音譯文部分，這是在109年之
    後產生的，也就是在提告之後出現的證據，這些證據裡面，
    D女看文字的話說「講過什麼」、「沒有啊」、「你裝什麼
    裝」等語，這些文字看起來客觀上就是否認，但是原審認為
    母親的回應比較像是在自稱不知情，表現漠不關心，我們可
    以感覺到原審判決可能或多或少參酌對於文字上主觀認知的
    情緒，這部分原審判決已經有所偏頗，裡面曾經提到為什麼
    沒有對吳社工有比較多描述，法院判決是認為可能因為信任
    感不足，而且又是異性社工，而國三到高一這段期間是劉社
    工，劉社工本身是女性，相處時間達1年，彼此之間有信任
    感，換句話說，如果這一年期間真的可以聊，已經到高一了
    ，高一、高二提告了，如果A女認為這些事情她可以講，而
    且A女有和社工交流，社工也說A女沒有排斥她，所以對社工
    是有信任感，是可以聊的，我們可以發現在國三到高一劉社
    工做訪視的這些過程，A女沒有提到這些事情，也沒有表現
    因為父親對她做過什麼事情，所以對父親有發自內心很直覺
    反應就是我很討厭這個人那種心態，如果假設今天從國小3
    年級到國小5年級這段期間，一直都被父親這樣欺負，這個
    記憶累積到國一、國二、國三，這種感受怎麼會不強烈，尤
    其是在接受這種比較類似心理輔導，往往會不自覺產生心理
    創傷的狀態，但從社工今日的證述，其實是看不出來的，也
    就是A女和社工談論問題時，A女也知道她本身遭到家暴問題
    ，而無力改變，社工訪談過程沒有感受到A女被怎麼樣過，
    完全沒有這樣的資訊，從這個部分真的很難相信為何在109
    年之後，會突然想要告這件事情，而在有機會和他人說的時
    候，A女都不說。⑶依證據法則，原審判決裡面，E女即A女的
    姊姊，只和A女差2歲，童年的回憶應該都差不多，什麼時候
    洗澡、什麼時候搶電腦、什麼時候爸爸在哪裡，記憶應該差
    不多，不應該整個完全不一樣，可是我們發現E女在整個審
    判的過程中，她所作證的家裡電腦的擺設、2個人會去搶電
    腦、搶到電腦怎麼使用、平常怎麼洗澡，要就3個人跟媽媽
    、妹妹一起洗，爸爸不會幫忙洗，A女、E女玩電腦的時候，
    爸爸都在外面工作，不然就是找朋友聊，從來沒有講到爸爸
    會過來看女兒玩電腦，或她會來陪伴女兒，反而講說電腦放
    在爸爸媽媽房間裡面，爸爸會去用電腦嗎，爸爸也不太會用
    電腦，所以從大女兒的證述裡面，可以看出被告就是比較傳
    統的父親角色，就是我東西給家人用，然後洗澡這種事情都
    是媽媽做，男生就是在外面工作、找朋友聊天這樣，而且姊
    姊有提到一件事情，在她還沒有自己房間之前，如果是妹妹
    搶到電腦，她會在旁邊看，看了之後覺得很無聊，就會跑去
    外面看電視，當時講得很清楚，她們當時的活動空間除了電
    腦的這個房間之外，再來就是客廳，就這2個，在她們還沒
    有自己的房間之前，今天姊姊如果沒有搶到電腦，覺得無聊
    就去外面看電視，這時爸爸不是在外面工作，就是和朋友聊
    天，換句話說，她是知道爸爸在做什麼，也沒有看過爸爸會
    突然進去房間找妹妹，沒有這件事，在回憶裡面從來沒有這
    件事，更何況如果國小3年級到國小5年級，相當於這個姊姊
    國小5年級到國中的階段，既然在她還沒有上國一、有自己
    房間之前，換句話說，國小5、6年級等於沒有這個記憶是爸
    爸會進房間找妹妹，沒這回事，換句話說，其實大姊證述所
    描述的生活習慣和A女不一樣，A女說被告會趁著她在玩電腦
    的時候跑進去摸她，大姊在原審證述過程中，完全沒有這樣
    的記憶，很明顯的，大姊這個第三人都做這樣的陳述，那表
    示父親其實都在外面，所以真的有進A女房間或浴室嗎？光
    是有沒有進去的事實都不可能了，何況是進去房間後是用手
    摸或進去浴室之後用手指撫摸，真的有這件事嗎？今天涉及
    到被告是否犯強制性交，甚至是加重強制性交，因為A女是
    未滿14歲的女子，這是很重的罪，所以這件事情要審慎評斷
    ，被告本身或許在家庭裡面，有家暴狀況，被告可能不是脾
    氣那麼好的父親，可能會跟媽媽吵架，但會跟自己太太吵架
    、有家暴情況，就一定有可能會這樣嗎？還是要有證據證明
    ，目前只有A女說法而已，其他的就沒有了。⑷卷內有A女和
    阿姨之間的對話，如果這件事情確實存在，為何阿姨會去提
    醒A女說以後你媽媽問你問題，你要小心回答，為何要小心
    回答父母親的話，這不是很奇怪的事情嗎？為何是阿姨教姪
    女說爸爸媽媽問你的問題的時候，你要小心回答，甚至被告
    、被告太太和阿姨之間，就曾經說過誰誰誰、如果你兒子有
    對我女兒做什麼事情，他們之間其實內部就曾經有吵這樣事
    情了，所以很明顯這件事情本身就是羅生門，被告在跟我們
    描述他和女兒相處的過程，他感受到的就只是某次打了女兒
    A女，從此A女再也不理他了，甚至現在都是寧可不回家，去
    住阿姨家，阿姨會跟姪女說如果爸爸媽媽問你話，你回答要
    小心，我們實在很難瞭解這是怎樣的家庭狀態，但家庭狀況
    縱使匪夷所思，難道就能這樣臆測這件事情真的存在嗎，這
    樣的話不就等同臆測被告有罪了嗎？所以綜合原審證據及證
    人證述，其實沒有補強證據，沒有證據證明被告有做這件事
    情，請秉持無罪推定原則，還被告清白，被告有毒品前科，
    但是不能因被告曾經怎樣就認為被告可能做這件事情，請判
    被告無罪等語。惟查：
  ㈠被害人A女於偵查及原審審理時指述被告於上開時、地，以手
    來回撫摸A女的胸部、下體得逞，共計94次（其中2次，即於
    A女國小2年級、3年級間某日，以及國小4年級、5年級間某
    日，層升為強制性交之犯意，將手指插入A女陰道內）之情
    ，應可採信。理由：
  ⒈依被告上揭辯詞，被告於案發時，是否有來回撫摸A女的胸部
    、下體（其中2次將手指指尖插入A女陰道內）之行為，乃本
    案之最主要爭點，就此一爭點，A女於偵查及原審審理時之
    供述如下：
  ⑴A女於檢察官偵查中具結證述：「（爸爸何時開始摸你？）國
    小1年級，那時候我在玩電腦，爸爸突然摸過來，摸我的胸
    部和下體，但沒有伸進去，我就馬上跑去廚房，當時媽媽在
    廚房，但我沒有跟媽媽說，後來爸爸越來越常摸我，都是趁
    房間沒有人的時候，而且有時會趁我洗澡的時候把門打開進
    來摸我。國小1年級到5、6年級都有摸我，有時候是2、3天
    ，有時候是1、2個禮拜，國小三年級的時候，我在洗澡，爸
    爸開門進來從後面用手插入我的陰道，我記得國小4年級和5
    年級都有一次用手插入我的陰道，爸爸最常摸我的地點是浴
    室和玩電腦的地方，但手指插進去的地方都是浴室。」等語
    （他卷第8頁）。
　⑵A女於原審審理時具結證稱：被告在我上國小4、5個月後，到
    我剛過完暑假升國小5年級止，每2個禮拜或1個禮拜1次，會
    趁我在浴室或媽媽房間內打電腦時，反覆來回摸我的胸部、
    下體，不是偷偷摸一下那種。被告每次摸我的時候，我有說
    不要，他會從後面把我的手抓著，用腳把我身體夾住讓我不
    能動。另外被告在我國小2年級、國小4年級升國小5年級的
    暑假，各有1次在浴室內用手指插入我的陰道，這2次被告也
    是有從後面抓住我、夾住我等語（原審卷第206至208、218
    至221頁）。
　⒉由證人A女上開證詞可知，被告在A女上國小1年級約4、5個月
    後至剛升國小5年級這段期間，以每2個禮拜或1個禮拜1次之
    頻率，多次趁A女在浴室洗澡或在房間內使用電腦之際，從
    後面將A女的手抓住，並以腳夾住A女身體，再以手來回撫摸
    A女的胸部、下體。此外，被告在A女國小2年級、國小4年級
    升國小5年級的暑假，甚至以上揭相同方式控制A女行動後，
    將手指插入A女陰道內。且從證人A女所述遭被告猥褻、性交
    之過程來看，被告確係憑藉體型優勢，以物理之強制力對A
    女為上揭行為，而屬強制猥褻、強制性交之範圍。　
  ⒊從上揭A女於偵查、原審交互詰問時之證詞，可明顯看出A女
    就本件被告是否有以手來回撫摸A女的胸部、下體（其中有2
    次以手指指尖插入A女陰道）之主要爭點，於偵查中及原審
    審理時，當庭經檢察官、被告辯護人、原審審判長交互詰問
    ，均為相同肯定之陳述，並無供詞反覆不一、值得懷疑可信
    度的重大差異情形，不僅前後供述之性侵害基本事實相同，
    相關細節亦無可疑的出入，足認A女上揭證詞，應可採信。
  ㈡經檢核A女案發後之反應及症狀，益徵A女上揭證詞為真實，
    茲敘明如下：
  ⒈被害人性侵害創傷之理論依據
  ⑴被害人遭受性侵害後所受創傷有三方面：生理創傷、心理創
    傷、行為創傷。
  ⑵上開心理創傷方面，有六種主要向度，強烈程度依序為：①懼
    怕與焦慮。②創傷後壓力症候群。③憂鬱。④自尊。⑤社會適應
    。⑥性功能障礙。並可區分為性侵害一般創傷（性侵害創傷
    症）、性侵害創傷後壓力症候群（現改稱為創傷後壓力疾患
    ）兩種類型。
  ⑶就有關性侵害一般創傷部分，依內政部委託王燦槐教授製作
    的創傷量表，一般創傷的六個因素臚列如下：
  ①害怕安全：會有一陣子的恐怖感與驚慌感、對別人對自己性
    侵害事件的反應感到悲傷、獨處、黑暗時感到緊張等。
  ②憂鬱：會有一陣脾氣爆走或失控、覺得孤單、交往困難、輕
    生念頭。
  ③擔心健康：擔心身體因此有瑕疵、擔心感染疾病、擔心處女
    膜破損。
  ④害怕司法：害怕在法庭作證、想到要和警察說話會緊張。
  ⑤罪惡感（自責、羞愧）：在乎別人對自己性侵害事件的反應
    、感到容易被激怒或生氣、感到罪惡感。
  ⑥不信任感：覺得自己不應該先讓自己進入被性侵害的情境、
    覺得人們一旦有機會就會占自己便宜。
  ⑷在臨床上，依高雄凱旋醫院精神科周煌智醫師所歸納整理之
    資料，性侵害後被害人的反應如下列所示：
  ①情緒：罪惡感、羞恥、焦慮、憤怒、害怕、失望、無助、麻
    木、困惑、傷心、敵意、驚慌、不安、過分敏感。
  ②人際關係：退縮、緊張、恐懼、喪失對人的信任感。
  ③生理：陰道受傷、懷孕、性病、身體不舒服（頭痛、胃病、
    尿床、憂鬱症）、飲食和睡眠習慣改變。
  ④行為：無法集中注意，功課一落千丈、偏差、違規、犯罪行
    為、逃家、對大人有恐懼感。
  ⑤對自己的看法：自卑、低自尊心、自責、自我虐待（如自殺
    ）、自我懷疑、自暴自棄、有扭曲的身體形象感。
  ⑥性心理與性生理異常：變態性知識，自慰過多，性虐待兄弟
    姐妹、朋友或比自己更小的孩子，性雜交。
  ⒉被告乃A女之父親，且案發時生活在一起，足認本案屬家內性
    侵害類型，其與陌生人性侵害類型最大的不同，在於前者被
    害人於受侵害的當下，雖亦感到錯愕，進而抵抗，但多會顧
    及加害人身分、顏面及其他利害關係，且因內心感到自責，
    怕他人責備，情緒混亂的當下，不敢亦不會大聲呼救張揚，
    此為審判實務中所常見，學者研究亦持相同見解（Curt R.B
    artol，Anne M.Bartol合著「犯罪心理學」，李執中編譯，
    2010，413 、414 頁）。
  ⒊A女於偵查中具結表示：「（你會很害怕？）會，因為媽媽會
    一直怪我，怪我為什麼說出來。」等語（他卷第9頁），顯
    見A女於案發後出現自責之情緒，害怕母親責怪，心中感到
    不安。
  ⒋A女於偵查中亦具結陳述：「（爸爸摸你，你覺得如何？）我
    覺得很噁心，覺得為什麼他要這樣。」等語（他卷第10頁）
    ，足認A女於案發出現羞恥及失望之情緒反應。
  ⒌A女於偵查中另具結供述：「（這件事情有造成你不舒服的感
    覺？）我國小五、六年級會因此睡不著，我怕爸爸突然把門
    打開。」等語（他卷第10頁），可認A女於案發後出現一陣
    子之驚慌感，於黑暗時感到緊張，因沒安全感而害怕，心中
    充滿敵意、驚慌及不安。
　⒍A女於原審審理時具結陳述：「（檢：發生這麼嚴重的事情，
    你有沒有再跟媽媽反應？）跟媽媽講沒有用，父親會打媽媽
    。（辯：為什麼你從小一到小五這段期間，父親對你做這些
    行為，你都沒有做反應？）反應他會打我。」等語（原審卷
    第208、217頁）。足認A女於案發後亦害怕說出實情，將使
    自己或母親遭受被告之毆打，心中感到焦慮、緊張及恐懼。
    　
　⒎A女於原審審理時亦具結供述：「（檢：你當時讀書時，怎麼
    會突然住阿姨家？）覺得壓力很大。」等語（原審卷第208
    頁）。顯示A女確實案發後，因上述之情緒反應，而感受到
    心理上很大的壓力。　
  ⒏另參酌臺灣嘉義地方檢察署109年度偵字第5996號卷證物袋所
    附之嘉義縣政府社會處（家暴中心）A女個案匯總報告記載
    ：「109年6月19日19時36分：辦公室同仁來電表示適才接獲
    案主來電說明案母今晚要來帶其離開案姨家，案主表示極擔
    心與害怕想與社工聯繫，職表示會與案主聯繫。」、「109
    年6月19日20時6分ＯＯ家防官來電，內容如下：告知案主跑去
    嘉義市報案說明案母要來帶其離開案姨家，其表示擔心與害
    怕，詢問社工有無做處理，職告知已與案主聯繫過了，案母
    對案主有管教權利與義務，且案母係要將案主帶去案姑家住
    ，而非陷其於有人身安全或急迫情事的情境中，本案司法部
    分已在進行，目前較大的問題係在案主與案父母對於『居住』
    的溝通問題，家防官表示了解，另其表示案姨與案主今日下
    午約16:00左右有來找其做保護令申請，家防官將案姨與案
    主都列為被害人。」，足認當被害人A女得知其母親將帶其
    離開阿姨家時，心中極度擔心與害怕，主動與社工聯繫並報
    案，據此更加印證上述A女確實於本件案發後，感受到心理
    上很大之壓力，才住進阿姨家，而當得知母親將帶其離開阿
    姨家時，之前承受的壓力再度湧現，感到極度的擔心與害怕
    。
  ⒐綜上所述，A女於本件案發後，出現自責、不安、羞恥、失望
    、焦慮、懼怕、沒安全感、敵意、驚慌、極度擔心等情緒創
    傷反應，該等反應依上開被害人性侵害創傷之理論及說明，
    為家內性侵害類型及性侵害一般創傷（性侵害創傷症）被害
    人反應的典型特徵，益徵A女於偵查、原審審理時證述被告
    案發時以手來回撫摸A女的胸部、下體（其中有2次以手指指
    尖插入A女陰道）乙節，應非憑空杜撰之詞，而可信其為真
    實。 
  ㈢被告為A女之父親，對A女之年齡應知之甚詳，於本院準備程
    序中，對於其於案發時知悉A女為未滿14歲之女子乙節，亦
    不爭執（見本院卷第169頁準備程序筆錄之不爭執事項⒉），
    是此部分之事實，亦堪認定。
  ㈣A女在上高一（108年9月）後，即先搬至姑姑C女住處，以利
    學業及打工，之後於109年5、6月間則改與阿姨B女同住之事
    實，業據證人A女、B女、C女證述明確（偵卷第17頁、原審
    卷第165、167、209、223頁）。故衡情B女、C女對於A女之
    為人均有一定之了解。據證人B女、C女之證述，A女並沒有
    偷東西或說謊之習性（原審卷第169、229至230頁），故以A
    女之性格，已難認會於離家一段期間後，特意謊稱被告為本
    案之性侵害重罪。
　㈤證人D女（A女之母）於原審審理時到庭證述：被告曾在跟我
    吵架的過程中，說我只要離開家裡，就會對A女有不規矩的
    行為。A女當天在場，有過來說遭被告不當觸摸身體的事情
    ，我就叫A女自己要注意一下等語（原審卷第184至185頁）
    。由A女在場聽聞被告對D女之威脅言語後，便跟D女反應曾
    遭被告不當觸摸身體的事情觀之，證人D女所謂的被告威脅
    會對A女為不規矩的行為，自係與侵犯A女身體有關。又當檢
    察官訊問證人A女過程中，問及被告在A女國小6年級到國中
    時，有無再摸A女後，證人A女證言：有一次被告跟D女吵架
    ，被告說D女只要離開家裡，被告就要對我怎樣，D女就叫我
    把門鎖好不要出來等語（他卷第8頁）。從問答之前後語意
    觀之，顯然證人A女所謂的「被告就要對我怎樣」，自係以
    被告會不當觸摸A女身體等妨害性自主之事來威脅D女，此核
    與證人D女所為之證述相符合，自堪採信。所謂「虎毒不食
    子」，一般而言，縱使在吵架盛怒之下，亦實難想像正常之
    父親會想到以侵犯女兒之性自主權來威脅他人，除非早已對
    女兒之身體有所覬覦，而有非分之想，甚或係已曾有侵犯行
    為，才有可能有如此之想法。是以被告身為A女之父親，竟
    會在與D女吵架之過程中，為威脅D女，而輕易脫口說出要侵
    犯A女之性自主權。由此角度觀之，亦徵證人A女上揭證稱遭
    被告為強制猥褻、強制性交行為等不利於被告之證詞，已難
    謂係空穴來風。
　㈥證人A女於偵訊時具結陳稱：我國小2年級時有跟D女說被告摸
    我，但D女說沒有關係等語（他卷第8頁）。又A女於109年6
    月15日晚間，在電話中與D女爭論是否要搬去C女家之過程中
    ，A女有表示「回去幹嘛，回去看到他（即被告），然後又
    要被怎樣」，並多次表示D女對於此事全部知悉，甚至明確
    向D女稱「我是不是有跟妳說他摸過我」。然D女僅一再聲稱
    「不知道啊」、「講過什麼」、「發生什麼事啊」、「我裝
    什麼裝」、「摸過你哪裡啊，妳哪有這樣子講」、「沒有啊
    」，並在A女稱「我國小3年級給妳說過一次，4年級跟妳講
    了，妳有聽嗎，妳有回我嗎，妳不是說沒關係」後，僅回稱
    「他怎樣啊」。上開對話內容，有錄音譯文1份在卷可憑（
    附於偵卷證物袋內）。由A女與D女之對話觀之，D女雖一再
    表示對於A女所說的事不知情，但一般正常親子關係中，倘
    身為母親之D女對A女有些許關心，若該日之前真的完全不知
    道A女所述之事，自應會表現出驚訝之情，並仔細向A女詢問
    細節。惟D女表現出來之反應，卻僅係要卸責似的，只會一
    再自稱不知情，對於A女所述漠不關心，實難認其真的不知
    情。此外，證人D女到庭雖證稱本案在社工介入後，有接到
    社工的電話，得知A女有向社工反應小時候曾遭被告不當觸
    摸身體一事後，感到很生氣，生氣為什麼A女要說謊等語（
    原審卷第178至180頁）。本院認為D女果若真的認為A女係不
    實向社工舉發被告本案之事，聽聞社工之說法後，自應向社
    工嚴正駁斥A女之說法，立即幫配偶即被告予以澄清，並向A
    女質問此事，始與常情相符。然D女卻自陳沒有向社工反應A
    女在說謊，也沒有跟A女聯絡，質問A女為何要這樣說（原審
    卷第180頁），此實與常情相違。是以，不論從D女與A女間
    之對話，或係D女與社工間之應對、反應觀之，D女就A女對
    於被告之本案指控，應確實早已知悉，了然於胸，僅係基於
    不明原因，而選擇充耳不聞。從而，證人A女陳稱在國小中
    低年級，就已曾向D女反應遭被告不當觸摸身體之證詞，自
    難謂虛妄。再者，被告自陳從A女國小4、5年級打過A女後，
    A女就不再稱其父親等語（原審卷第72頁），可見被告與A女
    關係惡化期間，係從國小4、5年級開始，則A女在此之前，
    既已曾向D女反應過遭被告不當觸摸身體，顯然A女初時向D
    女反應上情時，不是因與被告關係疏離，才故意設詞陷害被
    告，其所為之證詞，應可採信。
　㈦A女在與被告關係惡化之前，便曾向母親D女反應遭被告不當
    觸摸身體乙節，已如上述，即尚難認A女僅係因與被告關係
    不佳，而故意設詞陷害被告。況且，依一般經驗法則，本案
    係A女遭父親性侵之案件，A女一旦提告，縱使為真，仍將會
    比其他種類之性侵案件更受家族關注，並承受更大之壓力，
    甚有可能孤軍面對部分長輩們之勸說，且不被諒解。是實難
    想像A女會僅因被告不讓其住在B女住處（此為被告所認遭A
    女陷害之原因，見原審卷第255頁），而刻意陷害被告，使
    被告被處3年以上有期徒刑（強制猥褻部分）或7年以上有期
    徒刑（強制性交部分）之重刑，並陷自己於上揭難以承受之
    處境中。是以被告、辯護人以A女與被告關係不佳，而認A女
    刻意陷害被告云云，實與常情相違，不足以採。
　㈧證人B女（A女阿姨）於原審審理時到庭具結證稱：A女住我家
    的時候，有跟我女兒說遭被告摸下體之類的事情，但沒有講
    得很清楚，等到起訴書寄來後，我才知道事情這麼嚴重。難
    怪A女在國小的時候，有時候D女與被告吵架後，帶A女來我
    家，A女就會哭著跟我說不想回家等語（原審卷第224頁）。
    由上可知，A女在小時候確實曾排斥回家，顯然家裡的支持
    系統出現問題，而對照前揭論述（A女遭父親即被告不當觸
    摸身體，母親D女未伸出援手），恰好可以合理解釋A女小時
    候抗拒回家之原因。故從證人B女之證詞，亦足以明證A女所
    為之證述非虛。
　㈨性侵害案件之被害人於遭侵害之際，身心均受傷害，加以受
    到性侵害後引起之心理反應，諸如對安全之顧慮、情緒低潮
    、焦慮、因恐旁人得知而產生之靦腆情緒等因素交錯影響，
    本難期待被害人事後於司法程序之歷次證述中，得以分毫不
    差地描述案發過程之全貌；況被害人或因不願一再回想過去
    之被害經驗，或因就細節之記憶因時間之經過而逐漸淡忘，
    均可能發生前後所述細節未盡一致之情形，自不能僅以被害
    人就細節前後陳述略有不一，即遽認被害人之證述悉屬虛偽
    而摒棄不採。查本件被害人A女於案發時未滿14歲，年齡尚
    幼，且被害人A女長期遭被告為強制猥褻、性交行為，情緒
    必然驚恐、不安，對於過程之記憶難免模糊，則被害人A女
    就被害經過細節所述略有歧異，尚屬事理之常，自無由以此
    全盤否定被害人A女所為證述之憑信性。證人A女就日期部分
    或有些許出入，仍無礙其證詞之可信性，辯護人基此認證人
    A女所述不實，尚難憑採。
　㈩證人D女雖於原審到庭證稱：A女在房間玩電腦的期間，我都
    在該房間內睡覺、整理衣服或做其他事，被告有進來的話，
    我都會在旁邊等語（原審卷第173頁、181頁）。證人D女上
    揭證言，無非係要營造出只要A女在房間玩電腦，被告就絕
    無可能對A女為強制猥褻、強制性交等行為之表象。然證人D
    女亦自承自己是全職的家庭主婦，有3名女兒，A女幾乎每天
    放學回家，都會在房間內玩電腦，時間為晚上6、7點至9點
    等語（原審卷第173、181至183頁）。又依證人即A女之胞姐
    E女到庭所繪製之住處位置圖（原審卷第189頁），其等住處
    為三合院，且有數個室內空間。如此一來，D女既係全職家
    庭主婦，且包括A女外，尚有2名女兒要照顧，則實難想像當
    A女幾乎每天晚上在房間玩電腦，且長達2、3小時的期間，D
    女會幾乎寸步不離地待在同一房間。是證人D女所為之上揭
    證詞，實與常情相悖，顯有刻意迴護被告之情（依上所述，
    D女其實早已知悉A女之遭遇，僅係充耳不聞），自無從做為
    對被告有利之證據。　
　辯護人另辯稱本件若A女長期遭父親強制猥褻、性交，一定感
    受相當強烈，為何當下未立即告發報案，而係一直拖延到10
    9年後，才舉發本案，而認A女關於本案之指述不實云云。惟
    按本件並非屬陌生人間性侵害類型，而係家內性侵害類型之
    案件，此類型之性侵害案件，被害人於受侵害的當下及之後
    ，除承受一般被害人常有之痛苦外，另須承受更多心理上之
    顧慮、衝突及錯亂，多會顧及加害人身分、顏面及其他家族
    利害關係，且因內心感到自責，怕家人責備，情緒混亂的當
    下，不敢亦不會立即舉發張揚，甚至長久隱忍不發，此為審
    判實務中所常見，尤其是本件被害人A女於案發後曾向其母
    親透露遭被告性侵之情事，卻未獲母親之認同及保護，使A
    女更加退縮不前，是本件A女未於案發當下立即告發報案，
    一直拖延到109年後，才舉發本案乙節，不僅未違背常情，
    更是家內性侵害類型案件之主要特徵，是辯護人此部分之辯
    解，委無足採。
　至辯護人聲請傳喚證人即財團法人天主教○○○○○○○○○○○○○社工
    甲○○到庭作證，待證事實為：證人甲○○曾經輔導過被害人A
    女，故有傳訊之必要，以釐清被告有無對被害人進行本件強
    制猥褻及強制性交之犯行。證人甲○○於本院審理時到庭具結
    證述：「（辯護人問：你這10年來，你目前輔導案例有哪些
    種類？請描述一下從嘉義市政府迄今的輔導案例類型？）在
    嘉義市政府的時候是服務要保護的兒虐個案，現在工作的話
    主要針對目睹家暴的兒少輔導工作。（辯護人問：關於這種
    在輔導個案過程中，你有無處理過可能涉及兒少性侵害的案
    例？）沒有。（辯護人問：你剛剛回答審判長你有輔導過A
    女，你是在什麼情況下接觸A女？）就是我們接到嘉義縣社
    會局的轉介，因為我們目睹兒少家暴是接受嘉義縣政府委託
    的委外方案，所以嘉義縣家訪中心收到她們家有家暴的案件
    ，評估說孩子有進一步輔導的需求，所以就把這個案子轉介
    給我們，進一步評估孩子有無心理陰影，是否需要進一步輔
    導。（辯護人問：你輔導A女從什麼時候到什麼時候？）我
    是107年9月18日接到個案的轉介，等於我接到轉介之後，就
    會開始評估和輔導的工作，我是服務到108年10月30日結案
    。（審判長問：目睹家暴是怎樣的家暴？A女跟你描述是目
    睹怎樣的家暴？）A女跟我描述的就是爸爸可能喝完酒後會
    跟媽媽吵架，或者有時候因為經濟的關係，爸爸媽媽會發生
    口角，在口角之後可能有有些拉扯，比較嚴重的時候，可能
    爸爸會出手打媽媽這樣。（審判長問：你當時在輔導A女時
    ，有無試著去瞭解A女和父親的互動？）在初步比較前階段
    的時候，有想要去瞭解這個家庭狀況對孩子的影響，我有去
    問過這樣的話題，想說可以做些評估但我感覺A女長期在父
    母衝突的情況下，其實已經很無助、很無力了，後來我評估
    她這個年齡應該開始有些對自己未來的努力和方向，所以我
    後來的處遇方向就往A女個人內在能力的部分輔導，就沒有
    再針對家庭的部分多做輔導。（審判長問：所以你當時整個
    輔導的重點就是偏重在A女長期目睹父母吵架過程，對她個
    人的影響？）是。（審判長問：有沒有想過A女的父親跟A女
    的互動有涉及到一些不禮貌行為的問題？）在我服務A女過
    程中，沒有想到有這個問題。（受命法官問：你剛剛說你對
    A女的輔導是針對目睹家暴的輔導，你一開始協助A女的時候
    ，有無跟A女告知你要協助A女的就是有關目睹家暴的輔導？
    ）是，我有跟A女告知。（受命法官問：所以A女一開始就知
    道你對她輔導的範圍就是針對目睹家暴方面產生的事項輔導
    ？）我是跟A女說，我是因為她的父母有發生家庭暴力的事
    件，所以來輔導A女，A女也知道。」等語（本院卷第171至1
    73、179至182頁）。足認證人甲○○輔導A女主要係針對A女目
    睹家暴的輔導，並未涉及性侵害部分，是證人甲○○於本院作
    證時之證詞，尚不足引為有利於被告之事證，附此敘明。
  本案罪數、犯罪日期之認定：
　⒈起訴書犯罪事實欄雖認被告係以每個禮拜2、3天1次或者1、2
    個禮拜1次之頻率，對A女為強制猥褻犯行，並認被告共計為
    130次犯行，而未能明確說明計算方式，惟於原審審理時，
    原審公訴人業以109年度蒞字第5428號補充理由書明確指稱
    被告之罪數，係以每2個禮拜1次之頻率計算（原審卷第83頁
    ），合先敘明。
　⒉證人之記憶常隨時間之流逝，或與日常事務結合難免逐漸模
    糊或產生干擾，且人之記憶亦會因個人對事物之理解力、專
    注力、智識程度或年齡大小而有所差別，自難強求證人對於
    距離現今已達數年之久之案發日期，能夠每次作證時均必定
    為分毫不差之陳述，倘前後所述雖有部分瑕疵，但係在記憶
    誤差之合理範圍內，仍不能遽認其所述不實。況且，證人A
    女現已上高中，在回憶年幼之國小時期，係何時遭到被告為
    上揭猥褻、性交行為時，若未能給予適當之記憶引導、提示
    ，自更難以清楚說明，且縱給予適當之引導，也僅能說出大
    概之區間，亦屬合理。
　⒊證人A女於偵訊時雖證稱在國小1年級到國小5、6年級都有遭
    被告觸摸胸部、下體等語（他卷第8頁），似與其於原審審
    理時到庭證述被觸摸之期間係上國小4、5個月起，到剛過完
    暑假升國小5年級止等語（原審卷第218頁），有些許不同。
    然偵查檢察官在訊問證人A女時，乃採開放性之提問，僅問
    「爸爸何時開始摸妳」，便由證人A女依憑其記憶回答。而
    原審訊問證人A女時，則係請其回答係因何事確認遭被告觸
    摸胸部、下體之起迄日。經證人A女回稱因為第1次發生時，
    被告係拿錢幣開浴室的門，有被嚇到，所以印象較為深刻，
    而有次在與被告吵架過程中，有遭被告打，自此不再理會被
    告，被告從那日起就不再觸摸等語，並依此證稱上開遭被告
    觸摸胸部、下體之起迄日（原審卷第218頁）。是證人A女已
    明確證稱如何回憶遭被告侵犯之起迄日，且經核所述之上揭
    事件，確屬對於一般人而言，亦係記憶深刻之事，自可採信
    。從而，揆諸前揭說明，針對被告對A女強制猥褻之起迄日
    ，自應以證人A女於原審到庭所為之證述來認定。再依罪證
    有疑，利於被告原則，本院僅得認定證人A女遭強制猥褻之
    起迄日為100年2月（上國小1年級5個月後）至103年9月初某
    日（國小4年級升國小5年級的暑假後不久）。復依證人A女
    所述遭被告強制猥褻之頻率是2個禮拜1次或1個禮拜1次（原
    審卷第206頁），以有利於被告之方式計算，自應認定被告
    係於上開區間內，以每2個禮拜1次之頻率，對A女為強制猥
    褻行為。據此計算，因100年2月1日至103年8月31日，共有1
    86週（有餘數），故共計93次。再加計被告於103年9月初某
    日在A女剛升國小5年級時至少1次，可得知被告對A女為強制
    猥褻行為之次數，共計94次。
　⒋證人A女於偵訊時證稱遭被告以手指強制性交之日期為國小3
    年級、國小4年級、國小5年級各1次（他卷第8頁）；於原審
    審理時則證述係國小2年級1次、最後1次係國小4年級升國小
    5年的暑假（原審卷第208頁）。證人A女對於遭被告以手指
    性侵之日期，前後所述雖略有差異，然審酌證人A女所述上
    開日期，均係在遭被告強制猥褻一段期間之後，衡情幼小身
    心應已受創嚴重，實難強求在反覆多次被強制猥褻之期間，
    能夠將客觀上曾遭更嚴重的侵犯，但就其內心上實係感受相
    同痛楚（同樣都是遭身為父親之被告背叛、無情揉碎之感）
    之日期記憶清楚。從而，綜合證人A女之上揭證詞，僅得認
    定被告以手指插入A女陰道之強制性交日期，分別為A女國小
    2年級、3年級間某日，以及國小4年級、5年級間某日。另依
    罪證有疑，利於被告原則，被告對A女所為之上開2次強制性
    交犯行，應認係被告在前揭對A女為強制猥褻犯行之過程中
    ，主觀上之強制猥褻犯意層升為強制性交犯意，故本院認定
    被告共係對A女強制猥褻之次數為92次、強制性交之次數為2
    次。 
　至於本件內政部警政署刑事警察局對被告及A女所為之測謊報
    告，被告及辯護人於本院準備程序中及審理時均表明不同意
    該測謊報告有證據能力，惟因本件事證已明，業據詳述如上
    ，並無再審酌引用上開測謊資料之必要，併此敘明。　
　綜上所述，足認被告所辯顯係臨訟卸責之詞，不足採信。本
    案事證明確，被告犯行堪以認定，應依法論科。
三、論罪：
　㈠核被告所為，係犯刑法第224條之1、第222條第1項第2款之對
    未滿14歲之女子犯強制猥褻罪；刑法第222條第1項第2款之
    對未滿14歲之女子犯強制性交罪，強制猥褻之階段行為，則
    為強制性交行為所吸收，不另論罪。
  ㈡被告為A女之父親，為1親等直系血親，故被告與A女為家庭暴
    力防治法第3條第3款所定之家庭成員。是以被告對A女為強
    制猥褻、強制性交之行為，即係對於家庭成員間故意實施身
    體上不法侵害之家庭暴力行為，為該法第2條第2款所稱之家
    庭暴力罪，惟因家庭暴力防治法對於家庭暴力罪並無科處刑
    罰之規定，是均應依刑法之規定予以論罪科刑。
  ㈢被告所犯92次強制猥褻行為、2次強制性交行為，犯意各別，
    行為互殊，應予分論併罰。
四、原審以被告所為對未滿14歲之女子犯強制猥褻罪（共92罪）
    、對未滿14歲之女子犯強制性交罪（共2罪），事證明確，
    應予適用刑法第222條第1項第2款、第224條之1、第51條第5
    款之規定，並審酌被告⑴高職畢業之智識程度；⑵已婚，育有
    3名子女；⑶打零工為生，經濟狀況不佳；⑷行為時無犯罪前
    科，有臺灣高等法院被告前案紀錄表在卷可佐；⑸身為A女之
    父親，本應負起照顧A女之責，保護A女不受他人侵害，並給
    予A女溫暖、享有父愛之成長環境，然其竟在本應係A女最為
    安心之住處內，以強暴之手段，撫摸A女之胸部、下體高達9
    4次，其中2次甚至以手指插入A女下體，致年幼之A女身心受
    創，影響A女之正常發育，各次犯行及所定之應執行刑，自
    應較其他非家內性侵之案件為重；⑹犯後否認犯行等一切情
    狀，就被告所為上開對未滿14歲之女子犯強制猥褻罪（共92
    罪），各處有期徒刑3年6月；又對未滿14歲之女子犯強制性
    交罪（共2罪），各處有期徒刑8年。應執行有期徒刑13年，
    以示懲儆。
五、本院經核原判決就被告所犯上開犯行，認事用法，並無不合
    ，量刑亦屬妥適。被告上訴猶否認犯行，請求諭知無罪云云
    。檢察官上訴則主張原判決有罪之部分，被告自始否認犯行
    ，犯後態度非佳，且其身為A女之父親，竟以強暴之手段，
    多次撫摸A女之胸部、下體，甚至以手指插入A女下體，致年
    幼之A女身心受創，原審僅量處有期徒刑13年，恐屬過輕云
    云。惟查：被告確有上開對未滿14歲之女子犯強制猥褻罪（
    共92罪）、對未滿14歲之女子犯強制性交罪（共2罪）等犯
    行之情，業經本院調查並敘明理由如上；另按量刑輕重，係
    屬事實審法院得依職權自由裁量之事項，苟已斟酌刑法第57
    條各款所列情狀，而未逾越法定刑度，不得遽指為違法（最
    高法院72年度台上字第6696號判例意旨參照）。查被告雖於
    偵、審時始終否認犯行，犯後態度不佳，惟原審已審酌上情
    ，並斟酌A女於案發時為未滿14歲之少年，而被告為A女之父
    親等一切情狀，分別量處被告上述之刑度，並定應執行有期
    徒刑13年，經核其認事用法俱無違誤，所為刑之宣告，亦係
    以行為人之責任為基礎，經審酌刑法第57條各款所列事項及
    其他一切情狀後而為，且所量定之刑亦未逾越法定刑範圍或
    有何違反比例、公平及罪刑相當原則之情形。綜上，足見原
    審對被告論罪科刑，並無不當，且所為刑之量定亦稱允當。
    被告及檢察官提起上訴分別指摘原判決論罪不當、量刑過輕
    等情，核無理由，均應予駁回。
參、無罪部分
一、公訴意旨另以：被告基於強制猥褻之犯意，於99年9月2日起
    至100年1月31日止、103年9月初某日（經本院前揭認定最後
    1次為強制猥褻犯行之後）起至104年6月30日止，以2、3天1
    次或每1、2個禮拜1次之頻率，在嘉義縣住處趁未滿14歲之A
    女獨自1人在浴室洗澡或在房間內使用電腦之際，憑藉體型
    優勢控制A女後，撫摸A女胸部及下體得逞，共計36次（起訴
    書原本認定強制猥褻之次數為130次，扣掉前揭有罪之部分
    ，包含層升為強制性交之2次，共計94次），因認被告另涉
    犯36次對未滿14歲之女子為強制猥褻罪嫌等語。
二、證據能力之說明：
　㈠按刑事訴訟法基於證據裁判主義及嚴格證明法則，明定得以
    作為認定犯罪事實存否之依據者，以有證據能力之證據為限
    。而「傳聞排除法則」中所謂被告以外之人於審判外之陳述
    無證據能力，係針對證據目的在於證明犯罪事實爭點（issu
    e on fact）之證據資格而言，若證據之目的僅係作為「彈
    劾證據憑信性或證明力」之用（issue on credibility），
    旨在減損待證事實之成立或質疑被告或證人陳述之憑信性者
    ，其目的並非直接作為證明犯罪事實成立存否之證據，則無
    傳聞排除法則之適用，此即英美法概念所稱「彈劾證據」（
    impeachment evidence），日本刑事訴訟法第328條亦已就
    此項「彈劾證據」予以明文規定，基於刑事訴訟發現真實及
    公平正義之功能，於我國刑事訴訟上亦應有其適用。故於審
    判期日證人所為陳述與審判外之陳述相異時，仍可提出該證
    人先前所為自我矛盾之陳述，用來減低其在審判時證言之證
    明力，此種作為彈劾證據使用之傳聞證據，因非用於認定犯
    罪事實之基礎，不受傳聞法則之拘束。因此，被告以外之人
    於審判外之言詞或書面陳述，雖不得以之直接作為證明犯罪
    事實存否之證據，但非不得以之作為彈劾證據，用來爭執或
    減損被告、證人或鑑定人陳述之證明力（最高法院98年度台
    上字第2079號、第2896號、第4029號判決意旨參照）。
　㈡本件判決以下所引有關上揭被告以外之人於審判外之言詞及
    書面陳述，均非直接證明犯罪事實存否之證據，依上開判決
    意旨，皆不受證據能力規定及傳聞法則之限制。
三、復按犯罪事實應依證據認定之，無證據不得認定犯罪事實；
    不能證明被告犯罪或其行為不罰者應諭知無罪之判決。刑事
    訴訟法第154條第2項及第301條第1項分別定有明文。再者，
    認定不利於被告之事實，應依積極證據，倘積極證據不足為
    不利於被告事實之認定時，即應為有利於被告之認定，自不
    必有何有利之證據。事實之認定應憑證據，如未能發現相當
    證據，或證據不足以證明，即不能以推測或擬制之方法，以
    為裁判基礎。而認定犯罪事實所憑之證據，包括直接證據與
    間接證據。無論直接或間接證據，其為訴訟上之證明，須於
    通常一般之人均不致有所懷疑，可得確信其為真實之程度者
    ，始可據為有罪之認定，最高法院30年上字第816號、40年
    台上字第86號及76年台上字第4986號分別著有判例足資參照
    。
四、公訴人認被告涉犯上揭罪嫌，無非係以證人A女、B女之證述
    、天主教中華聖母修女會醫療財團法人天主教聖馬爾定醫院
    出具之受理疑似性侵害事件驗傷診斷書、刑事警察局109年9
    月21日刑鑑字第0000000000號鑑定書、A女與D女間之對話錄
    音譯文、社工個案總匯報告各1份、LINE對話紀錄截圖等為
    其論據。
五、經查：證人A女到庭已明確證言遭被告強制猥褻之日期為上
    國小1年級約4、5個月後至剛升國小5年級這段期間，並經本
    院依罪疑惟輕原則認定係從100年2月（上國小1年級5個月後
    ）至103年9月初某日止（國小4年級升國小5年級的暑假後不
    久），均已如前述。因此，除上揭日期以外之部分，均非證
    人A女指述遭被告強制猥褻之期間。又證人B女之證詞及前揭
    其他客觀證據，亦僅可做為證人A女所為證述之補強證據，
    無從基此認定被告有於上揭日期以外之期間對A女為強制猥
    褻犯行，且被告亦否認犯行，故公訴意旨認被告從99年9月2
    日起至100年1月31日止、103年9月初某日（經本院前揭認定
    最後1次為強制猥褻犯行之後）起至104年6月30日止，以2、
    3天1次或每1、2個禮拜1次之頻率，另對未滿14歲之A女為36
    次強制猥褻犯行，即無任何積極證據足以證明，依法自均應
    為無罪之諭知。　　　
六、原審以公訴人所提出之證據尚無法證明被告上開被訴之犯嫌
    ，復查無其他積極證據足資證明被告確有公訴人所指此部分
    之對未滿14歲之女子為強制猥褻等罪嫌，此部分核屬不能證
    明被告犯罪，而為被告無罪之諭知，經核洵無違誤。檢察官
    上訴主張：證人A女於偵訊時證稱：在國小1年級到國小5、6
    年級都有遭被告觸摸胸部、下體等語（109年6月8日訊問筆
    錄第2頁）；而A女至法院作證之時間為110年4月15日，時隔
    近10個月，自應以製作偵訊筆錄時A女之記憶較為清晰，另
    證人B女（A女阿姨）於偵訊時亦證稱：我向A女詢問時，A女
    回答國小1年級到3年級，A女父親都會摸A女下體等語（109
    年10月15日訊問筆錄第1頁）；故原判決認定99年9月2日起
    至100年1月31日止、103年9月初某日起至104年6月30日止，
    被告皆未對A女為猥褻犯行，恐嫌速斷云云。惟檢察官上揭
    上訴理由，業據本院調查並詳述其不採之理由如上，檢察官
    提起本件上訴，仍執上開情詞為爭執，並對於原審取捨證據
    及判斷其證明力職權之適法行使，持己見為不同之評價，而
    指摘原判決諭知無罪部分不當，殊難酌採；此外，檢察官復
    未提出其他新事證供本院調查，則其此部分之上訴為無理由
    ，應予駁回。
據上論斷，應依刑事訴訟法第368條，判決如主文。
本案經檢察官陳美君提起公訴，檢察官陳志川提起上訴，檢察官
鄭益雄到庭執行職務。　　
中　　華　　民　　國　　110 　年　　11　　月　　25　　日
                  刑事第二庭    審判長法　官  陳珍如 
                                      法　官  黃裕堯
                                      法　官  陳弘能
以上正本證明與原本無異。
無罪部分，檢察官如不服本判決應於收受本判決後20日內向本院
提出上訴書，其未敘述上訴理由者並得於提起上訴後20日內向本
院補提理由書(但應受刑事妥速審判法第9條第1項各款規定之限
制)。被告不得上訴。
有罪部分，如不服本判決應於收受送達後20日內向本院提出上訴
書狀，其未敘述上訴理由者，並得於提起上訴後20日內向本院補
提理由書（均須按他造當事人之人數附繕本）「切勿逕送上級法
院」。
　　　　　　　　　　　　　　　　　　　書記官  許雅華
中　　華　　民　　國　　110 　年　　11　　月　　25　　日
附錄本判決論罪科刑法條全文：
中華民國刑法第221條
對於男女以強暴、脅迫、恐嚇、催眠術或其他違反其意願之方法
而為性交者，處3年以上10年以下有期徒刑。
前項之未遂犯罰之。

中華民國刑法第222條
犯前條之罪而有下列情形之一者，處7年以上有期徒刑：
一、二人以上共同犯之者。
二、對未滿十四歲之男女犯之者。
三、對精神、身體障礙或其他心智缺陷之人犯之者。
四、以藥劑犯之者。
五、對被害人施以凌虐者。
六、利用駕駛供公眾或不特定人運輸之交通工具之機會犯之者。
七、侵入住宅或有人居住之建築物、船艦或隱匿其內犯之者。
八、攜帶兇器犯之者。
前項之未遂犯罰之。

中華民國刑法第224條
對於男女以強暴、脅迫、恐嚇、催眠術或其他違反其意願之方法
，而為猥褻之行為者，處6月以上5年以下有期徒刑。

中華民國刑法第224條之1
犯前條之罪而有第222條第1項各款情形之一者，處3年以上10年
以下有期徒刑。

刑事妥速審判法第9條
除前條情形外，第二審法院維持第一審所為無罪判決，提起上訴
之理由，以下列事項為限：
一、判決所適用之法令牴觸憲法。
二、判決違背司法院解釋。
三、判決違背判例。
刑事訴訟法第377條至第379條、第393條第1款規定，於前項案件
之審理，不適用之。